hu: Üzlet és ipar > Orvosi > Kórházi köpenyek: Elszigetelő köpenyek; Betegköpenyek
bg-BG: Бизнес и промишленост > Медицински > Болнични нощници: Предпазни престилки; Престилки за пациенти
it: Commercio e industria > Medicina > Camici da ospedale: Camici di isolamento; Camici per pazienti
sk-SK: Obchod a priemysel > Zdravotníctvo > Nemocničné plášte: Izolačné plášte; Plášte pre pacientov
ko: 비즈니스/산업 > 의료 > 병원 가운: 격리 가운; 환자용 가운
tr: İş ve Endüstri > Medikal > Hastane Önlükleri: İzolasyon Önlükleri; Hasta Önlükleri
lt-LT: Verslas ir pramonė > Medicina > Ligoninės chalatai: Izoliaciniai chalatai; Pacientų chalatai
es: Economía e industria > Productos médicos > Batas de hospital: Batas de aislamiento; Batas para pacientes
zh-TW: 商業與各產業 > 醫療業 > 病服: 隔離衣; 病人服
nb: Forretninger og industri > Medisinsk > Sykehuskåper: Isolasjonskåper; Pasientkåper
ru: Бизнес и промышленность > Медицина > Больничные сорочки и халаты: Защитные халаты; Сорочки для пациентов
zh-CN: 商业/工业 > 医疗 > 住院服: 隔离服; 病号服
sl-SI: Posel in industrija > Zdravstvo > Bolnišnične halje: Izolacijske halje; Halje za bolnike
ro-RO: Afaceri și sectorul industrial > Sectorul medical > Halate de spital: Halate pentru izolare; Halate pentru pacienți
el: Επιχειρηματικός & βιομηχανικός εξοπλισμός > Ιατρικά είδη > Νοσοκομειακές ρόμπες: Ρόμπες απομόνωσης; Ρόμπες ασθενών
fr: Entreprise et industrie > Secteur médical > Blouses d’hôpital: Blouses d’isolation; Blouses de patients
fi: Yritys ja teollisuus > Lääketiede > Sairaalakaavut: Eristyskaavut; Potilaskaavut
ja: ビジネス・産業 > 医療 > 検診衣・患者衣: アイソレーションガウン; 患者用ガウン
da: Erhverv og industri > Medicinsk > Hospitalskapper: Isolationskapper; Patientkitler
vi: Kinh doanh & Công nghiệp > Y tế > Áo choàng bệnh viện: Áo choàng cách ly; Bộ đồ bệnh nhân
cs: Obchod a průmysl > Zdravotnictví > Nemocniční oblečení: Izolační pláště; Nemocniční oblečení pro pacienty
sv: Företag och industri > Sjukvård > Patientrockar: Skyddskläder; Patientrock
pl: Biznes i przemysł > Branża medyczna > Fartuchy lekarskie: Fartuchy izolacyjne; Fartuchy dla pacjentów
th: ธุรกิจและอุตสาหกรรม > การแพทย์ > เสื้อกาวน์โรงพยาบาล: เสื้อกาวน์แยก; ชุดผู้ป่วย
de: Wirtschaft & Industrie > Medizinischer Bereich > Krankenhausbekleidung: Isolationskittel; Patientenkittel
pt-BR: Comercial e industrial > Medicina > Avental hospitalar: Aventais de isolamento; Aventais de paciente
en: Business & Industrial > Medical > Hospital Gowns: Isolation Gowns; Patient Gowns
pt-PT: Business e industrial > Médico > Fatos hospitalares: Batas de isolamento; Batas de pacientes
hr-HR: Posao i industrija > Medicina > Bolničke haljine: Izolacijske haljine; Ogrtači za pacijente
nl: Zakelijk en industrieel > Medisch > Ziekenhuisjasjes: Isolatiejasjes; Patiëntenjasjes